臺灣臺北地方法院民事判決
110年度訴字第6419號
原      告  元大國際資產管理股份有限公司

法定代理人  宋耀明  
訴訟代理人  戴安妤  

            李秀花  
被      告  楊欣蓓即楊惠淇

上列當事人間請求給付簽帳卡消費款等事件，本院於民國110 年
11月30日言詞辯論終結，判決如下：
    主      文
被告應給付原告新臺幣陸拾伍萬柒仟貳佰伍拾玖元，及如附表二
所示之利息及違約金。
訴訟費用由被告負擔。 
    事實及理由
壹、程序方面：　　
一、按當事人得以合意定第一審管轄法院，但以關於由一定法律
    關係而生之訴訟者為限；前項合意，應以文書證之，民事訴
    訟法第24條定有明文。查本件依被告與原債權人日盛國際商
    業銀行股份有限公司（下稱日盛銀行）於信用卡定型化契約
    第24條、與原債權人中國信託商業銀行股份有限公司（下稱
    中國信託）於現金卡約定書第11條第2 項、簡易通信貸款申
    請書暨約定書第9 條、信用卡約定條款第25條，合意以本院
    為第一審管轄法院（見本院卷第25頁、第35頁、第39頁），
    故本院就本件訴訟自有管轄權。
二、次按，訴狀送達後，原告不得將原訴變更或追加他訴，但擴
    張或減縮應受判決事項之聲明者，不在此限，民事訴訟法第
    255條 第1 項第3 款定有明文。查本件原告起訴時聲明原為
    如附表一所示，嗣於本院民國110 年11月30日言詞辯論期日
    變更聲明為如附表二所示，核屬減縮應受判決事項之關於違
    約金部分之聲明，依據上開規定，與法尚無不合，應予准許
    。
三、本件被告經合法通知，未於言詞辯論期日到場，核無民事訴
    訟法第386 條各款所列情形，爰依原告之聲請，由其一造辯
    論而為判決。　　　　　　
貳、實體方面：
一、原告主張：
  ㈠被告於93年7 月15日向日盛銀行請領信用卡使用，依約被告
    即得持信用卡於特約商店簽帳消費或向指定之機構辦理預借
    現金交易，但應於當期繳款截止日前向原告清償，或以循環
    信用方式繳付最低應繳金額，其未清償款項部分，應自各筆
    帳款入帳日起給付按年息20％計算之利息，詎被告取得前開
    信用卡後即未依約繳款，尚欠消費記帳新臺幣（下同）10萬
    2,022 元及自94年7 月22日起至清償日止，按年息20％計算
    之利息及違約金未按期給付，依約被告已喪失期限利益，應
    即清償所有未償還之全部款項。
  ㈡被告前於93年8 月5 日起向中國信託申請現金卡使用，依約
    被告得以金融卡提款或轉帳方式動撥貸款額度之現金，並依
    約被告應於每月之繳款截止日依約繳納每月應還之金額。如
    借款人未依約繳款，除應自應付還本日或付息日之翌日起至
    清償日止，給付按年息13.88％計算之延滯利息外，其逾期在
    6個月以內部分，應按上開利率10％，逾期超過6個月部分，
    應按上開利率20％計付違約金。惟被告未依約清償本息，尚
    欠原告5 萬2,286 元，及自94年4 月30日起至清償日止，按
    上開利率計算之利息及違約金未按期給付，依約定書第4 條
    第1 項約定，被告已喪失期限利益，應即清償所有未償還之
    全部款項。  
  ㈢被告復於93年8 月12日向中國信託申請信用貸款，借款金額3
    5萬元，借款期限自93年8 月12日日起至97年10月23日止，
    借款利率按固定利率年息14％計算，共分50期，按期定額平
    均攤還本金利息，如未按期攤還本息時，自當期帳單日次日
    起算至償還日止，依當時累計應償還本金餘額按年息20％計
    算違約金。詎被告未依約清償本息，尚欠原告37萬0,368 元
    ，及自94年9 月1 日起至清償日止，按上開利率計算之利息
    及違約金未按期給付，依約被告已喪失期限利益，應即清償
    所有未償還之全部款項。 
  ㈣被告復於91年1 月間陸續向中國信託請領3 張信用卡使用，
    約定循環信用利率為年息20％，違約金部分則約定延滯第1個
    月當月計付違約金150 元，延滯第2 個月當月計付違約金30
    0 元，延滯第3 個月(含)以上者每月計付違約金600 元，並
    依約被告得於各特約商店記帳消費，但所生應付帳款應於繳
    款截止日前向原告清償或以循環信用方式繳付最低應繳金額
    ，逾期未繳納，即喪失期限利益。詎被告截至94年7 月28日
    止，尚有消費帳款10萬7,959 元、1 萬9,226 元及5,398元
    及利息違約金未予清償，依約被告已喪失期限利益，應即清
    償所有未償還之全部款項。
  ㈤又日盛銀行於100年8 月15日將上開債權讓與原告，中國信託
    亦於100年3 月22日將上開債權讓與原告，並依金融機構合
    併法第15條第1 項及第18條第3 項規定，將債權讓與之通知
    以公告方式代之。為此，原告爰依信用卡、現金卡使用契約
    、消費借貸及債權讓與之法律關係，提起本件訴訟。並聲明
    如主文所示。
二、本件被告經合法通知，未於言詞辯論期日到場，亦未提出書
    狀作何聲明或陳述。
三、經查，原告就其主張之上開事實，業據其提出與所述相符之
    帳務明細、日盛銀行信用卡申請書暨約定書、日盛銀行債權
    讓與證明書及債權讓與公告、中國信託現金卡申請書暨約定
    書、中國信託簡易通信貸款申請書暨約定書、中國信託現金
    卡申請書暨約定書、中國信託信用卡申請書暨約定書、中國
    信託債權讓與證明書及債權讓與公告等件影本為證，堪信為
    真。從而，原告依上開信用卡、現金卡使用契約、消費借貸
    及債權讓與之法律關係，請求被告給付上開金額，為有理由
    ，應予准許。
四、按消費借貸契約，借用人應於約定期限內，返還與借用物種
    類、品質、數量相同之物；遲延之債務，以支付金錢為標的
    者，債權人得請求依法定利率計算之遲延利息，但約定利率
    較高者，仍從其約定利率，民法第478 條前段、第233 條第
    1 項分別定有明文。次按，自104 年9 月1 日起，銀行辦理
    現金卡之利率或信用卡業務機構辦理信用卡之循環信用利率
    不得超過週年利率15％，銀行法第47條之1 第2 項亦有明定
    。復因金融監督管理委員會於102 年11月18日訂定公告，消
    費性無擔保貸款定型化契約應記載事項第7 條規定自103 年
    5 月18日起生效施行，而依前開規定，每次違約金最高連續
    收取期數為9 期。查被告尚積欠原告前開本金及利息、違約
    金，業如上述，揆諸前揭規定及說明，自應由被告負清償責
    任。從而，原告依現金卡、消費借貸及信用卡使用契約及債
    權讓與之法律關係，請求被告給付如主文所示之本金及利息
    、違約金，為有理由，應予准許。
五、本件訴訟費用應由被告負擔。
六、據上論結，本件原告之訴為有理由，依民事訴訟法第385 條
    第1 項前段、第78項，判決如主文。 
中　　華　　民　　國　　110 　年　　11　　月　　30　　日
                  民事第五庭    法　官　張詠惠
以上正本係照原本作成。　　　　　　　　　
如對本判決上訴，須於判決送達後20日內向本院提出上訴狀。如
委任律師提起上訴者，應一併繳納上訴審裁判費。
中　　華　　民　　國　　110 　年　　11　　月　　30　　日
                                書記官　陳香伶
附表一　　　　　　　　　　　　　　　　
編號 訴之聲明  01 被告應給付原告10萬2,022元，及其中8萬6,946元自94年7月22日起至104年8月31日止，按年息20％計算之利息；並自104年9月1日起至清償日止，按年息15％計算之利息計算之利息，暨按月計收900元之違約金。  02 被告應給付原告5萬2,286元，及自94年4月30日起至清償日止，按年息13.88％計算之利息，暨其逾期在6個月以内者，按上開利率10％計算之違約金，超過6個月者，按上開利率20％計算之違約金。  03 被告應給付原告37萬0,368元，及自94年9月1日起至清償 日止，按年息14％計算之利息，暨按年息20％計算之違約金。  04 被告應給付原告10萬7,959元，及自94年7月29日起至104年8月31日止，按年息20％計算之利息，及自104年9月1日起至清償日止，按年息15％計算之利息，暨按延滯第1個月當月計付150元，延滯第2個月計付300元，延滯第3個月（含）以上者每月計付600元之違約金。  05 被告應給付原告1萬9,226元，及自94年7月29日起至104年8月31日止，按年息20％計算之利息，及自104年9月1日起至清償日止， 按年息15％計算之利息，暨按延滯第1個月當月計付150元，延滯第2個月計付300元，延滯第3個月（含）以上者每月計付600元之違約金。  06 被告應給付原告5,398元，及自94年7月29日起至104年8月31日止，按年息20％計算之利息，及自104年9月1日起至清償日止， 按年息15％計算之利息，暨按月計收150元之違約金。  
　　　　　　　　　　　　　　　　
附表二：(民國/新臺幣)
編號  請求金額   計息本金   利                息  違       約       金        期   間 年利率  01 10萬2,022元  8萬6,946元 自94年7月22日起至104年8月31日止 20％  自94年7月22日起至清償日止，按月計收900元之違約金。違約金最高以連續收取九期為限。    自104年9月1日起至清償日止 15％  02 5萬2,286元 5萬2,286元 自94年4月30日起至清償日止 13.88％  自94年4月30日起至清償日止，逾期在6個月以内者，按左開利率10％計算之違約金，超過6個月者，按左開利率20％計算之違約金。違約金最高以連續收取九期為限。 03 37萬0,368元 37萬0,368元 自94年9月1日起至清償日止 14％ 自94年9月1日起至清償日止，按年息20％計算之違約金。違約金最高以連續收取九期為限。 04 10萬7,959元 10萬7,959元 自94年7月29日起至104年8月31日止 20％  自94年7月29日起至清償日止，延滯第1個月當月計付150元，延滯第2個月計付300元，延滯第3個月（含）以上者每月計付600元之違約金。違約金最高以連續收取九期為限。    自104年9月1日起至清償日止 15％  05 1萬9,226元 1萬9,226元 自94年7月29日起至104年8月31日止 20％  自94年7月29日起至清償日止，延滯第1個月當月計付150元，延滯第2個月計付300元，延滯第3個月（含）以上者每月計付600元之違約金。違約金最高以連續收取九期為限。    自104年9月1日起至清償日止 15％  06 5,398元 5,398元 自94年7月29日起至104年8月31日止 20％  自94年7月29日起至清償日止，每月計付150元之違約金。違約金最高以連續收取九期為限。    自104年9月1日起至清償日止 15％